

CONTACTO

0991059179

leonardo-aguilar@hotmail.es

P Ecuador - Machala

EDUCACIÓN

• Universidad Técnica de Machala

Ingeniería en Tecnologías de la Información Año: 2024

• Colegio de Bachillerato "El Oro"

Técnico en instalaciones, Equipos y maquinas eléctricas.

Año: 2017

IDIOMAS

Español: NatalIngles: Básico

REFERENCIAS PERSONALES

Sr. Jhonny Ordoñez
0969705478

Leonardo Paul Aguilar Ordoñez

ACERCA DE MÍ

Soy una persona dedicada y siempre dispuesta a aprender de cualquier oportunidad que me ayude a progresar y mejorar mi experiencia, me considero un aprendiz rápido, capaz de adaptarme a nuevos entornos y desafíos con facilidad y de adquirir nuevos conocimientos que enriquezcan tanto mi vida profesional como personal.

EXPERIENCIA LABORAL

Pasante

Soluciones Tecnológicas Informaticas JP, Junio 2023 - Agosto 2023

Desarrollo del Software.

Manejo de herramientas de PHP.

Manejo de base de datos phpMyAdmin.

Universidad Técnica de Machala, Octubre 2022 - Diciembre 2022

Desarrollo del Frontend.

Manejo de herramientas de React.

GAD Municipal de Machala, Junio 2022 - Agosto 2022

Mantenimiento de computadores.

Asistencia a mesa de entradas.

• Mantenimiento de Computadoras

Cyber Extreme, Febrero 2015 - Julio 2021

Mantenimiento de Computadoras y actualización de programas necesarios para su funcionamiento.

CURSOS

- Introducción a la programación con Python 2023 - 40 Horas
- Seguridad Informática

2020 - 20 Horas

Aplicaciones Móviles

2019 - 30 Horas

• Diseño Web HTML 5

2019 - 30 Horas

• Introducción la programación

2019 - 30 Horas